【裁判字號】    90,訴,43
【裁判日期】    900525
【裁判案由】    毒品危害防制條例
【裁判全文】
台灣桃園地方法院刑事判決                              九十年度訴字第四三號
    公  訴  人  臺灣桃園地方法院檢察署檢察官
    被      告  甲○○
右列被告因違反毒品危害防制條例案件，經檢察官提起公訴（八十九年毒偵緝字第六
八五號、八十九年毒偵字第六二九二號），本院判決如左：
    主  文
甲○○連續施用第一級毒品，累犯，處有期徒刑拾月，扣案之海洛因注射針筒壹支沒
收；又連續施用第二級毒品，累犯，處有期徒刑柒月，扣案之第二級毒品安非他命玖
小包（驗餘淨重壹點壹肆貳壹公克）沒收銷燬之，扣案之安非他命吸食器貳組沒收；
應執行有期徒刑壹年月，扣案之第二級毒品安非他命玖小包（驗餘淨重壹點壹肆貳
壹公克）沒收銷燬之，扣案之海洛因注射針筒壹支及安非他命吸食器貳組均沒收。
    事  實
一、甲○○前曾因贓物罪，於民國八十八年六月十七日經本院以八十八年度易字第四
    五○號判決有期徒刑四月，而於同年七月二十四日確定，並於八十九年二月五日
    執行完畢。
二、甲○○前因施用第二級毒品安非他命案件，經本院以八十七年度易字第一二○八
    號裁定送觀察、勒戒後，認無繼續施用毒品之傾向，由本院於八十七年七月一日
    以八十七年度易字第一二○八判決免刑，於同年七月三十一日確定。嗣又因施用
    第二級毒品安非他命案件，經本院以八十七年度毒聲字第三四四二號號裁定送觀
    察、勒戒後，認有繼續施用毒品之傾向，由本院於八十八年四月二日以八十八年
    毒聲字第一九七六號裁定令入戒治處所施以強制戒治一年，而於八十九年四月一
    日經執行強制戒治後停止戒治交付保護管束期滿，並經本院以八十八年度易字第
    九九四號判決有期徒刑四月，而於八十八年七月二十四日確定。
三、甲○○仍不知悔改，又基於施用第二級毒品安非他命之概括犯意，分於右述時、
    地，以將安非他命置於吸食器內，再以火烤成煙吸食之方式，施用安非他命：
  （一）甲○○自八十九年四月十日起，至八十九年五月十二日凌晨四時止，連續在
        台北縣三峽鎮○○路四四七號十樓住處，非法施用安非他命，平均每日施用
        二次，嗣於八十九年五月十二日凌晨五時許，在台北縣三峽鎮○○路四四七
        號樓梯間，為警查獲，並扣得安非他命二小包，甲○○又帶警至其前揭住所
        ，起獲安非他命六小包（連同上揭二小包安非他命驗餘淨重一‧一四二一公
        克）及其所有供施用安非他命所用之吸食器二組。甲○○經警移送台灣板橋
        地方法院檢察署檢察官訊問具保。
  （二）甲○○自前揭具保後（即八十九年五月十二日），又於八十九年七月十五日
        晚上某刻，在桃園縣龜山鄉陸光二村一五一號處所，非法施用安非他命一次
        ，嗣於八十九年七月十六日晚上九時二十分許，在上址，為警查獲，並扣得
        非其所有之安非他命一小包（已驗析用罄）。經警移送台灣桃園地方法院檢
        察署檢察官訊問後釋回。
  （三）甲○○又於八十九年九月十五日晚上十時許，在桃園縣龜山鄉華國新村四十
        一號朋友李志峰住所，非法施用安非他命一次。嗣於八十九年九月十六日凌
        晨五時三十分許，在桃園縣龜山鄉○○路三七二號「統一超商」前為警查獲
        ，並經警函送台灣桃園地方法院檢察署檢察官偵查。
  （四）甲○○又自八十九年十月中旬某日（約於八十九年十月十六日）起，至八十
        九年十一月二十二日止，連續在桃園縣中壢市○○路三二三號，施用安非他
    命，平均二天施用一次。嗣於八十九年十一月二十三日晚上十時許，在上址
        處所為警查獲，並扣得楊慧娥所有之安非他命一包（共三袋，毛重三‧五公
        克，驗餘淨重二‧六四一五公克，公訴人誤認係甲○○所有）、及楊慧娥所
        有之吸食器一組。
四、甲○○另基於施用第一級毒品海洛因之概括犯意，於右揭時、地施用海洛因：
  （一）甲○○先於八十九年九月十五日晚上九時至十時間某刻，在桃園縣龜山鄉華
        國新村四十一號朋友李志峰住所，以將海洛因滲入香煙之方式，施用第一級
        毒品海洛因一次。嗣於八十九年九月十六日凌晨五時三十分許，在桃園縣龜
        山鄉○○路三七二號「統一超商」前為警查獲，並經警函送台灣桃園地方法
        院檢察署檢察官偵查。
  （二）甲○○又自八十九年十月中旬某日起，至同年十一月二十二日止，在桃園市
        ○○路一八四號住所，以將海洛因溶於注射針筒內注射之方式，連續施用第
        一級毒品海洛因，平均一至二日施用一次。嗣於八十九年十一月二十三日晚
        上十時許，在桃園縣中壢市○○路三二三號為警查獲，並扣得其所有供施用
        海洛因之注射針筒一支。
五、甲○○復經本院於八十九年八月二十三日以八十九年度毒聲字第五四六七號裁定
    令入戒治處所施以強制戒治一年
六、案經桃園縣警察局桃園、大園、八德分局及台北縣警察局三峽分局報告台灣桃園
    地方法院檢察署檢察官偵查起訴。
    理  由
一、右揭犯罪事實，迭據被告甲○○於警、偵訊及本院審理中坦承不諱，核與同時被
    查獲之少年張勛即被告同母異父之胞弟於警訊中所供陳：甲○○有在住所施用毒
    品等語相符（參見台灣板橋地方法院檢察署八十九年度毒偵字第三八五六號偵查
    卷第十五頁），且有前揭毒品及施用毒品器具扣案足佐，而查獲被告時所採集之
    尿液，經送驗結果或呈安非他命陽性反應，或呈嗎啡及安非他命陽性反應，此有
    台北縣政府衛生局八十九年六月十三日北衛檢字第三四九九五號尿液煙毒檢驗成
    績書、桃園縣衛生局八十九年七月三十一日、八十九年九月二十八日及八十九年
    十二月十五日之不法藥物尿液檢定書各一紙附卷足憑；扣案之毒品共計九小包，
    顆粒中確含甲基安非他命成分（驗餘淨重一‧一四二一公克），此有憲兵司令部
    刑事鑑識中心九十年四月十一日（９０）綱得字第○四七三○號、第○四七三一
    號鑑定通知書各一紙附卷可參，堪認其自白與事實相符。又被告自白自八十九年
    五月十二日起至八十九年七月十五日前不詳時日止（其中被告自白於八十九年七
    月十五日晚上某刻之施用安非他命事實，有前揭不法藥物尿液檢定書佐證，是本
    次應予除外），連續施用安非他命等情，惟本院尚查無其他積極證據足資證明被
    告此部分之自白與事實相符，是依刑事訴訟法第一百五十六條第二項規定，被告
    自白此部分施用安非他命之行為，尚難為有罪之認定，應予敘明。被告曾因施用
    第二級毒品安非他命案件，經本院以八十七年度易字第一二○八號裁定送觀察、
    勒戒後，認無繼續施用毒品之傾向，由本院於民國八十七年七月一日以八十七年
    度易字第一二○八判決免刑，於同年七月三十一日確定。嗣又因施用第二級毒品
    安非他命案件，經本院以八十七年度毒聲字第三四四二號號裁定送觀察、勒戒後
    ，認有繼續施用毒品之傾向，由本院於八十八年四月二日以八十八年毒聲字第一
    九七六號裁定令入戒治處所施以強制戒治一年，而於八十九年四月一日經執行強
    制戒治後停止戒治交付保護管束期滿，並經本院以八十八年度易字第九九四號判
    決有期徒刑四月，而於八十八年七月二十四日確定；被告再因違反毒品危害防制
    條例案件，經本院於八十九年八月二十三日以八十九年度毒聲字第五四六七號裁
    定令入戒治處所施以強制戒治一年，此有本院八十八年度易字第九九四號判決書
    、本院八十九年度毒聲字第五四六七號裁定書、臺灣桃園地方法院檢察署刑案資
    料查註紀錄表、臺灣高等法院被告全國前案紀錄表、臺灣桃園地方法院法務部在
    監在押資料表各一份附卷足憑，從而其係先後犯毒品案件，而分經判處免刑及有
    期徒刑四月確定後，於五年內三犯本件毒品危害防制條例第十條之罪。本件事證
    已臻明確，被告犯行洵堪認定。
二、核被告甲○○所為，係犯毒品危害防制條例第十條第一項、第二項之罪。其持有
    毒品之低度行為為施用毒品之高度行為所吸收，均不另論罪。被告先後多次施用
    第一級、第二級毒品之犯行，均時間緊接，犯罪構成要件相同，顯係各基於概括
    犯意為之，均為連續犯，均應論以一罪，並均依法加重其刑。被告所犯上開施用
    第一級毒品、第二級毒品二罪間，犯意各別，行為互異，應予分論併罰。又公訴
    人就本件被告於八十九年九月十五日及八十九年十月中旬起（公訴人認係自八十
    九年十月底起）施用第一級毒品海洛因之犯行雖未起訴，然該部分事實與公訴人
    起訴之犯罪事實既具有連續犯之裁判上一罪關係，應為起訴效力所及，本院自應
    併予審判，附此敘明。另被告曾因贓物罪，於八十八年六月十七日經本院以八十
    八年度易字第四五○號判決有期徒刑四月，而於同年七月二十四日確定，並於八
    十九年二月五日執行完畢，此有臺灣桃園地方法院檢察署刑案資料查註紀錄表及
    臺灣高等法院被告全國前案紀錄表各一份附卷可稽，其五年內再犯本件有期徒刑
    以上之罪為累犯，應依法加重其刑。爰審酌被告犯罪之動機、方法、所為限於戕
    害其個人之身心健康，尚未生危害於社會大眾、已三犯施用毒品罪、犯後坦承不
    諱態度尚稱良好等一切情狀，分別量處如主文所示之刑，並定其應執行之刑。
三、扣案之第二級毒品安非他命九小包（驗餘淨重一‧一四二一公克）應依毒品危害
    防制條例第十八條第一項規定沒收銷燬之。又扣案供被告施用毒品之器具安非他
    命吸食器二組及海洛因注射針筒一支，均為被告所有，係供犯罪所用之物，業據
    其陳明在卷，均依刑法第三十八條第一項第二款宣告沒收。至於八十九年十一月
    二十三日所扣得之安非他命吸食器一組，雖係被告吸食毒品所用，然係楊慧娥所
    有，而非被告所有，業經其供陳在卷，亦核與證人楊慧娥結證稱吸食器係伊所有
    等語相符（參見台灣桃園地方法院檢察署八十九年度毒偵字第六二九二號偵查卷
    第四十九頁），自應刑法第三十八條第三項、第一項第二款之規定，以屬被告所
    有之沒收要件有間，自不得宣告沒收，併此敘明。
據上論斷，應依刑事訴訟法第二百九十九條第一項前段，毒品危害防制條例第十條第
一項、第二項、第十八條第一項前段，刑法第十一條前段、第五十六條、第四十七條
、第三十八條第一項第二款、第五十一條第五款、第九款，判決如主文。
本案經檢察官吳廣莉到庭執行職務。
中      華      民      國    九十      年      五      月    二十五    日
                                   台灣桃園地方法院刑事第一庭
                                       審判長法  官  吳  爭  奇
                                             法  官  呂  仲  玉
                                             法  官  范  明  達
附論罪科刑依據之法條：
右正本證明與原本無異。
如不服本判決，應於判決送達後十日內向本院提出上訴狀( 應附繕本 )，上訴於
臺灣高等法院。
                                             書記官  楊  惠  如
中      華      民      國     九十     年       五      月    三十    日
毒品危害防制條例第十條
施用第一級毒品者，處六月以上五年以下有期徒刑。
施用第二級毒品者，處三年以下有期徒刑。


司法院資訊處製作；財團法人民間司法改革基金會備份。
